臺灣苗栗地方法院民事裁定　九十年度小上字第五號
　　上　訴　人
　　即　被　告　甲○○
　　即　原　告　東信電訊股份有限公司
　　法定代理人　黃茂雄
右當事人間請求給付電信費事件，上訴人對於中華民國九十年八月二十八日本院苗栗
簡易庭九十年度苗小字第一九五號第一審判決提起上訴，本院裁定如左：
    主      文
上訴駁回。
第二審訴訟費用新台幣貳佰玖拾元由上訴人負擔。
    理      由
一、按對於小額程序之第一審裁判之上訴，非以其違背法令為理由，不得為之；其上
    訴狀內應記載上訴理由，表明下列各款事項：(1)原判決所違背之法令及其具體內
    容；(2)依訴訟資料可認為原判決有違背法令之具體事實，民事訴訟法第四百三十
    六條之二十四第二項、第四百三十六條之二十五分別定有明文。是當事人以小額
    訴訟程序之第一審判決違背法令為理由提起上訴時，就原審判決如何不適用法規
    或適用法規不當，其上訴狀或理由書應有具體之指摘，並揭示該法規之條項或其
    內容，若係成文法以外之法則，應揭示該法則之旨趣，倘為司法解釋或最高法院
    之判例，則應揭示該判解之字號及內容，如依民事訴訟法第四百六十九條第一款
    至第五款所列各款事由提起上訴者，其上訴狀或理由書應揭示合於該條款之事實
    ；若小額訴訟程序事件，上訴人之上訴狀或理由書未依據此項方法表明者，即難
    認為已對原審判決之違背法令有具體之指摘，其上訴自難認為合法，依民事訴訟
    法第四百三十六條之三十二第二項準用同法第四百四十四條第一項之規定，第二
    審法院應以裁定駁回其上訴（最高法院七十一年台上字第三一四號判例意旨參照
    ）。又於小額訴訟程序中，當事人於第二審訴訟程序不得提出新攻擊或防禦方法
    ，但因原法院違背法令致未能提出者，不在此限，民事訴訟法第四百三十六條之
    二十八復有明文規定。依此條文及上引之同法第四百三十六條之二十四第二項、
    第四百三十六條之二十五規定，小額訴訟程序第二審原則上屬法律審，除非有民
    事訴訟法第四百三十六條之二十八但書規定之情形，第二審法院不得斟酌當事人
    於第一審審理時未提出之新攻擊或防禦方法，當事人亦不得以第一審審理時未提
    出之新攻擊或防禦方法，指摘原審判決違背法令。
二、本件上訴人就本院苗栗簡易庭九十年度苗小字第一九五號之第一審民事小額判決
    提起上訴，其上訴理由係主張：上訴人未曾申請使用被上訴人之行動電話門號，
    被上訴人所提出之申請表亦非上訴人所填寫，顯係有人假借上訴人名義申請盜用
    ，被上訴人卻未明查而准予其使用，而後所欠電話費竟向上訴人催討，顯無理由
    等語。惟查，上訴人之上訴理由無非係以其遭他人冒用姓名向被上訴人申請電話
    使用之事實為據，然並未具體指出原審判決有如何違背法令情事，更未指明原審
    判決所違反之法令條項或其內容以及依訴訟資料有何判決違背法令之具體事實，
    參諸前開說明，自不得謂已合法表明上訴理由。且上訴人於原審審理時受合法通
    知，無正當理由而未於言詞辯論期日到庭辯論，亦未提出書狀作何抗辯，則上訴
    人於第二審始主張此一遭他人冒用之事實，核其性質，應屬於第二審訴訟程序中
    所提出之新攻擊方法，且亦非係因原法院違背法令而致其未能提出，依民事訴訟
    法第四百三十六條之二十八規定，即不得作為第二審上訴理由，第二審法院亦不
    得加以審酌。從而，本件上訴，顯難認為合法，應予駁回。
四、按小額事件第一審法院為訴訟費用之裁判時，應確定其費用額，此項規定並於小
    額事件之上訴程序所準用，民事訴訟法第四百三十六條之十九第一項、同法第四
    百三十六條之三十二第一項定有明文，爰將本件訴訟費用額依後附計算書確定如
    主文第二項所示。
五、據上論結，本件上訴為不合法，依民事訴訟法第四百三十六條之三十二第一項、
    第二項、第四百三十六條之十九第一項、第四百四十四條第一項前段、第九十五
    條、第七十八條，裁定如主文。
中　　　華　　　民　　　國　　九十一　　年　　　六　　　月　　 十二　　 日
                                    臺灣苗栗地方法院民事庭
~B審判長法官　詹日賢
~B法　　　官　曾明玉
~B法　　　官　陳慧萍
右為正本係照原本作成。
本裁定不得抗告。
~B法院書記官　張文玲
中　　　華　　　民　　　國　　九十一　　年　　　五　　　月　　  十　 　 日
~F0
~T40
┌───────────────────────────────────────────────────┐
│附    表：                                                                                            │
├───┬──────────────┬──────────────────┬─────────────┤
│ 編號 │    項               目     │    金        額（新台幣）          │  備      註              │
├───┼──────────────┼──────────────────┼─────────────┤
│  一  │第二審裁判費用              │壹佰貳拾元                        │                          │
├───┼──────────────┼──────────────────┼─────────────┤
│  二  │第二審送達郵費              │壹佰柒拾元                          │含送達第二審裁定之郵費，剩│
│      │                            │                                    │餘郵票另行退還。          │
├───┴──────────────┼──────────────────┼─────────────┤
│  合                            計  │貳佰玖拾元                        │                          │
└──────────────────┴──────────────────┴─────────────┘
